tr: Dahil edilen terapötik salıncak aksesuarları: Ankraj cıvataları; Karabinler; Taşıma çantası; Tavan kancaları; Zincir kayışlar; Şişirme pompası; Kurulum kılavuzu; Koruyucu kılıf; İpler; Emniyet kemeri; Diğer
ko: 포함된 치료용 그네 액세서리: 앵커 볼트; 카라비너; 휴대용 가방; 천장 후크; 데이지 체인 스트랩; 팽창 펌프; 설치 매뉴얼; 보호 커버; 로프; 안전 하네스; 기타
hu: Mellékelt terápiáshinta-tartozékok: Rögzítőcsavarok; Karabinerek; Hordtáska; Mennyezeti kampók; Láncos hevederek; Felfújó pumpa; Szerelési útmutató; Védőhuzat; Kötelek; Biztonsági heveder; Egyéb
th: อุปกรณ์เสริมชิงช้าบำบัดที่รวมอยู่: สลักเกลียวยึด; คาราบิเนอร์; กระเป๋าพกพา; ตะขอเพดาน; สายรัดแบบเดซี่เชน; ปั๊มลม; คู่มือการติดตั้ง; ผ้าคลุมป้องกัน; เชือก; สายรัดนิรภัย; อื่นๆ
nb: Terapeutiske huske tilbehør inkludert: Ankerbolter; Karabinkroker; Bæreveske; Takkroker; Daisy chain-stropper; Oppblåsingspumpe; Monteringsanvisning; Beskyttelsestrekk; Tau; Sikkerhetssele; Annet
es: Accesorios de columpio terapéutico incluidos: Pernos de anclaje; Mosquetones para escalada; Bolsa de transporte; Ganchos de techo; Correas de cadena tipo margarita; Bomba de inflado; Manual de instalación; Cubierta protectora; Cuerdas; Arnés de seguridad; Otros
ru: Аксессуары для терапевтических качелей в комплекте: Анкерные болты; Карабины; Сумка для переноски; Потолочные крюки; Ремни с петлями; Насос для накачивания; Инструкция по установке; Защитный чехол; Верёвки; Страховочная привязь; Другой
nl: Meegeleverde therapeutische schommelaccessoires: Ankerbouten; Karabijnhaken; Draagtas; Plafondhaken; Daisy chain riemen; Opblaaspomp; Installatiehandleiding; Beschermhoes; Touwen; Veiligheidsharnas; Andere
vi: Phụ kiện xích đu trị liệu đi kèm: Bu lông neo; Móc leo núi; Túi đựng; Móc trần; Dây đai xích; Bơm hơi; Hướng dẫn lắp đặt; Vỏ bảo vệ; Dây thừng; Dây an toàn; Khác
lt-LT: Įtraukti terapinių sūpynių priedai: Inkaro varžtai; Karabinai; Nešiojimo krepšys; Lubų kabliukai; Grandinės tipo diržai; Pripūtimo pompa; Montavimo instrukcija; Apsauginis uždangalas; Virvės; Saugos diržai; Kita
sl-SI: Vključeni dodatki terapevtske gugalnice: Sidrni vijaki; Karabini; Torba za prenašanje; Stropni kljuki; Trakovi z verižnimi zankami; Črpalka za napihovanje; Navodila za namestitev; Zaščitna prevleka; Vrvi; Varnostni pas; Drugo
el: Περιλαμβανόμενα αξεσουάρ θεραπευτικής κούνιας: Μπουλόνια αγκύρωσης; Καραμπίνερ; Τσάντα μεταφοράς; Άγκιστρα οροφής; Ιμάντες daisy chain; Αντλία φουσκώματος; Εγχειρίδιο εγκατάστασης; Προστατευτικό κάλυμμα; Σχοινιά; Ζώνη ασφαλείας; Άλλο
da: Terapeutisk gyngetilbehør inkluderet: Ankerbolte; Karabiner; Bæretaske; Loftskroge; Kædestropper; Oppustningspumpe; Installationsmanual; Beskyttelsescover; Reb; Sikkerhedssele; Andet
pt-PT: Acessórios de balanço terapêutico incluídos: Parafusos de ancoragem; Mosquetões; Saco de transporte; Ganchos de teto; Correias em cadeia; Bomba de insuflação; Manual de instalação; Capa protetora; Cordas; Arnês de segurança; Outro
zh-TW: 包含的治療鞦韆配件: 錨定螺栓; 勾環; 攜帶袋; 天花板掛鉤; 菊鏈帶; 充氣泵; 安裝手冊; 保護罩; 繩索; 安全帶; 其他
en: Therapeutic swing accessories included: Anchor bolts; Carabiners; Carrying bag; Ceiling hooks; Daisy chain straps; Inflation pump; Installation manual; Protective cover; Ropes; Safety harness; Other
fr: Accessoires de balançoire thérapeutique inclus: Boulons d'ancrage; Mousquetons; Sac de transport; Crochets de plafond; Sangles en chaîne; Pompe de gonflage; Manuel d'installation; Housse de protection; Cordes; Harnais de sécurité; Autre
cs: Zahrnuté příslušenství terapeutické houpačky: Kotevní šrouby; Karabiny; Přenosná taška; Stropní háky; Řetězové popruhy; Nafukovací pumpa; Instalační manuál; Ochranný kryt; Lana; Bezpečnostní postroj; Jiné
pl: Akcesoria do huśtawek terapeutycznych w zestawie: Śruby kotwiące; Karabinki; Torba transportowa; Haki sufitowe; Pasy łańcuchowe; Pompka; Instrukcja montażu; Pokrowiec ochronny; Liny; Uprząż bezpieczeństwa; Inne
sv: Inkluderade terapeutiska gungtillbehör: Förankringsbultar; Karbiner; Bärväska; Takkrokar; Kedjeband; Uppblåsningspump; Installationsmanual; Skyddshölje; Rep; Säkerhetssele; Övrigt
pt-BR: Acessórios de balanço terapêutico incluídos: Parafusos de ancoragem; Mosquetões para alpinismo; Bolsa de transporte; Ganchos de teto; Fitas tipo margarida; Bomba de inflar; Manual de instalação; Capa protetora; Cordas; Cinto de segurança; Outro
it: Accessori per altalena terapeutica inclusi: Bulloni di ancoraggio; Moschettoni; Borsa per il trasporto; Ganci da soffitto; Cinghie a catena; Pompa di gonfiaggio; Manuale di installazione; Copertura protettiva; Corde; Imbracatura di sicurezza; Altro
bg-BG: Включени аксесоари за терапевтична люлка: Анкерни болтове; Карабинери; Чанта за носене; Таванни куки; Ремъци тип верига; Помпа за надуване; Ръководство за инсталиране; Защитно покритие; Въжета; Предпазни колани; Други
de: Enthaltenes therapeutisches Schaukelzubehör: Ankerbolzen; Karabiner; Tragetasche; Deckenhaken; Verstellbare Gurtbänder; Aufblaspumpe; Installationsanleitung; Schutzhülle; Seile; Sicherheitsgurt; Sonstiges
fi: Mukana tulevat terapiakeinun lisävarusteet: Ankkuripultit; Sulkurenkaat; Kantolaukku; Kattokoukut; Säätöhihnat; Täyttöpumppu; Asennusohje; Suojakate; Köydet; Turvavaljaat; Muu
ja: 治療用ブランコの付属アクセサリー: アンカーボルト; カラビナ; 携帯バッグ; 天井フック; デイジーチェーンストラップ; 空気入れポンプ; 取付マニュアル; 保護カバー; ロープ; 安全ハーネス; その他
hr-HR: Uključeni dodaci terapeutske ljuljačke: Siderni vijci; Karabineri; Torba za nošenje; Stropne kuke; Povezani remeni; Pumpa za napuhavanje; Priručnik za instalaciju; Zaštitni pokrivač; Užad; Sigurnosni pojas; Ostalo
zh-CN: 包含的治疗秋千配件: 锚栓; 钩环; 携带袋; 天花板挂钩; 菊花链带; 充气泵; 安装手册; 保护罩; 绳索; 安全带; 其他
ro-RO: Accesorii leagăn terapeutic incluse: Șuruburi de ancorare; Carabiniere; Geantă de transport; Cârlige de tavan; Curele în lanț; Pompă de umflare; Manual de instalare; Husă de protecție; Frânghii; Ham de siguranță; Altele
sk-SK: Súčasti terapeutickej hojdačky v balení: Kotviace skrutky; Karabíny; Prenosná taška; Stropné háky; Reťazové popruhy; Nafukovacia pumpa; Montážny návod; Ochranný kryt; Laná; Bezpečnostný postroj; Iné